臺灣嘉義地方法院刑事判決
111年度訴字第444號
公  訴  人  臺灣嘉義地方檢察署檢察官
被      告  陳品學



上列被告因傷害案件，經檢察官提起公訴（111年度少連偵字第1
6號），本院判決如下：
    主  文
戊○○被訴傷害部分，公訴不受理。 
    理  由
一、公訴意旨略以：被告戊○○與告訴人即同案被告丙○○為嘉義縣
    朴子市第二市場第1棟（下稱第二市場）相鄰攤販，長期因
    攤位通道問題素有爭執，告訴人丙○○於民國111年2月7日晚
    間9時許至第二市場備貨時，見被告戊○○於通道擺放雜物，
    即先以通訊軟體LINE（下均稱LINE）聯絡同案被告甲○○邀集
    他人到場，隨後甲○○於通訊軟體LINE群組「重新開幕」呼叫
    「支援」，群組內成員己○○、辛○○、庚○○、乙○○、丁○○及少
    年黃○翔（94年7月生，真實姓名詳卷，另由警移送臺灣嘉義
    地方法院少年法庭審理）見聞上開訊息後，便陸續前往不特
    定公眾得出入之第二市場第一棟10號前聚集，被告戊○○於同
    日晚間9時52分許到場，告訴人丙○○與被告戊○○因通道問題
    一言不合，告訴人丙○○挑釁拉被告戊○○之衣領，被告戊○○基
    於傷害之犯意，徒手毆打告訴人丙○○頭部，並將其推倒，致
    告訴人丙○○撞擊攤位旁桌子，告訴人丙○○與被告戊○○便相互
    扭打在地，同案被告甲○○、己○○、辛○○、庚○○、乙○○、丁○○
    及少年黃○翔等7人見狀，隨即蜂擁而上，甲○○、庚○○持安全
    帽；己○○、辛○○、乙○○、丁○○（其等涉犯妨害秩序等犯行，
    另經本院改以簡易判決處刑）則以徒手毆打被告戊○○之頭部
    及身體，經旁人阻止，雙方衝突雖暫時停止，惟告訴人丙○○
    因又與被告戊○○妻子發生言語爭執，一氣之下又拍手吆喝在
    旁之人繼續出手攻擊，同案被告甲○○、辛○○、庚○○、乙○○見
    狀，接續毆打被告戊○○，因而致被告戊○○受有頭部其他部位
    鈍傷之初期照護、左側前胸壁挫傷之初期照護、左側膝部擦
    傷之初期照護、右側膝部擦傷之初期照護等傷害，告訴人丙○○則受有頭部其他部位鈍傷之初期照護、右側足部挫傷之初
    期照護之傷害。因認被告戊○○涉犯刑法第277條第1項之傷害
    罪嫌等語。
二、按告訴乃論之罪，告訴人於第一審辯論終結前，得撤回其告
    訴；又告訴乃論之罪，其告訴經撤回者，應諭知不受理之判
    決，而不受理之判決，得不經言詞辯論為之，刑事訴訟法第
    238條第1項、第303條第3款及第307條分別定有明文。
三、經查，本件被告戊○○被訴傷害案件，檢察官認被告所為，係
    犯刑法第277條第1項之傷害罪嫌，依同法第287條之規定，
    須告訴乃論。茲據告訴人丙○○已具狀撤回告訴，有刑事撤回
    告訴狀1份（見本院卷第175頁）在卷可稽，依照前開說明，
    本件爰不經言詞辯論，逕行諭知不受理之判決。
據上論斷，應依刑事訴訟法第303條第3款、第307條，判決如主
文。
本案經檢察官李昕諭提起公訴，檢察官廖俊豪到庭執行職務。
中　　華　　民　　國　　111 　年　　11　　月　　3 　　日
                  刑事第六庭  審判長法  官  王品惠
                                    法  官  郭振杰  
                                    法　官　黃美綾
以上正本證明與原本無異。
如不服本判決應於收受判決後20日內向本院提出上訴書狀，並應
敘述具體理由；其未敘述上訴理由者，應於上訴期間屆滿後20日
內向本院補提理由書（均須按他造當事人之人數附繕本）「切勿
逕送上級法院」。告訴人或被害人如對於本判決不服者，應具備
理由請求檢察官上訴，其上訴期間之計算係以檢察官收受判決正
本之日期為準。
中　　華　　民　　國　　111 　年　　11　　月　　7 　　日
                                    書記官  李承翰